【裁判字號】    90,易,624
【裁判日期】    901129
【裁判案由】    竊盜
【裁判全文】
臺灣嘉義地方法院刑事判決                            九十年度易字第六二四號
    公  訴  人  臺灣嘉義地方法院檢察署檢察官
    被      告  乙○○
    被      告  甲○○
    被      告  丙○○
右列被告等因竊盜案件，經檢察官提起公訴（九十年度偵字第三二五○號），本院判
決如左：
    主  文
乙○○、甲○○連續結夥三人以上、攜帶兇器竊盜，處有期徒刑玖月。扣案之油壓鐵
剪貳支、四分鐵條（三十二公分長）拾參支、布手套貳拾貳個、安全繩壹個及釘帶壹
個均沒收。
丙○○結夥三人以上、攜帶兇器竊盜，累犯，處有期徒刑玖月。扣案之油壓鐵剪貳支
、四分鐵條（三十二公分長）拾參支、布手套貳拾貳個、安全繩壹個及釘帶壹個均沒
收。
    事  實
一、乙○○、甲○○基於共同意圖為自己不法所有之概括犯意聯絡，先(一)於民國（下
    同）九十年五月九日上午十一時許，駕乘車牌號碼Ｊ３─九○○八號自小客車（
    下稱Ｊ３─九○○八號車），攜帶其二人共有，客觀上具有危險之油壓剪二支，
    至嘉義縣朴子市○○里○○段松梅七四號南三至南七號電線桿處，由甲○○手持
    油壓剪一支，將四分鐵條（三十二公分長）穿插過電線桿孔作為登梯，爬上電線
    桿，剪斷台灣電力公司所有之ＰＶＣ電線，使之掉落地面，童貴南再持另一支油
    壓剪，將掉落地面之電線剪成小段，二人即以Ｊ３─九○○八號車載運截斷之電
    線離去，共計竊得該等ＰＶＣ電線（規格六○Ｍ／Ｍ）五百九十五點八公尺（約
    值新台幣二萬三千五百五十元），轉賣予不詳姓名及地點之舊貨商，得款新台幣
    一萬零七百元朋分花用；嗣(二)其二人復於同年月十四日二十時四十許，夥同與其
    二人有共同意圖為自己不法所有犯意聯絡之丙○○（前於民國八十三年間，因犯
    妨害自由罪，經台灣台南地方法院以八十三年訴字第一二三八號判決判處有期徒
    刑六月確定，於八十九年一月二十八日執行完畢），駕乘Ｊ３─九○○八號車，
    至嘉義縣鹿草鄉○○村○○段六一南十八分之一至三號電線桿處，由甲○○以相
    同手法登上電線桿，剪下台灣電力公司所有之裸硬銅線及風雨線，童貴南在下方
    將裸硬銅線及風雨線剪成小段，丙○○則負責在Ｊ３─九○○八號車上把風，並
    與乙○○撿取銅線及風雨線，共計竊得裸硬銅線（規格為二二Ｍ／Ｍ）及風雨線
    （規格為六○Ｍ／Ｍ）各九十四點二公尺（總計約值新台幣一萬二千六百六十一
    元），正當三人準備將上開銅線及風雨線載運離去時，因台灣電力公司朴子營運
    處員工江欽全發現電線被剪斷之接收信號，報警處理，為警當場查獲，現場並扣
    得油壓剪二支，及甲○○及童貴南共有，供犯罪所用之四分鐵條（三十二公分長
    ）十三支、布手套二十二個、安全繩一個及釘帶一個等物；嗣甲○○及童貴南經
    警訊問後，供出前次共同竊盜之情。
二、案經嘉義縣警察局水上分局移送臺灣嘉義地方法院檢察官偵查起訴。
    理  由
一、右開事實，業據被告乙○○、甲○○及丙○○於警訊、偵審中供認不諱，核與證
    人即台灣電力公司朴子營運處員工江欽全與朱國振於警訊時指陳失竊之情節相符
    ，此外，並有現場照片十張、被害報告單及贓物領據各一紙附卷可稽，亦有被告
    乙○○、甲○○共有供行竊所用之油壓剪二支、四分鐵條（三十二公分長）十三
    支、布手套二十二個、安全繩一個及釘帶一個等物扣案可資佐證，雖然丙○○辯
    稱：在事實欄(二)所述犯行當時，伊並無為乙○○及甲○○把風云云，惟查丙○○
    當時為乙○○及甲○○把風之事實，已據丙○○及甲○○在偵查中供認無誤（見
    偵卷第二十頁背面及第二十二頁），丙○○事後翻異，空言否認前供，不足採信
    ；又雖然乙○○、甲○○辯稱：四分鐵條十三支、布手套二十二個、安全繩一個
    及釘帶一個等物並非供犯罪所用之物云云，惟查四分鐵條十三支確係供甲○○攀
    爬電線桿，盜取電線之用，已據甲○○在警訊中承認無訛（見警卷第四頁背面）
    ，且依警卷第二十一頁所附之現場照片，亦可知被告等人當時確曾使用布手套無
    誤，復參諸安全繩及釘帶皆係屬攀爬高處所用物品之情，顯知其二人關於此部分
    之辯詞並無足採；綜上，故認本件罪證明確，被告三人犯行堪予認定。
二、按本件被告乙○○、甲○○及丙○○行竊所用之油壓剪二支，甚為堅硬銳利，可
    用以擊刺傷害人之身體，甚或加害人之生命，客觀上具有危險性，自屬刑法第三
    百二十一條第一項第三款兇器之一種。又行竊時在場擔任把風、接應，具有犯意
    聯絡之有責任能力之共同正犯，屬於在場分擔實施犯罪之人，亦應計入竊盜之結
    夥人數（最高法院七十六年台上字第七二一０號判例參照）。是核被告乙○○及
    被告甲○○就事實欄（一）所為，均係犯刑法第三百二十一條第一項第三款之攜
    帶兇器竊盜罪，且其二人就此部分犯行，有犯意聯絡及行為分擔，均應論以共同
    正犯；被告三人就事實欄(二)所為，均係犯刑法第三百二十一條第一項第三款及第
    四款之結夥三人以上、攜帶兇器竊盜罪，且其三人就此部分犯行，亦有犯意聯絡
    及行為分擔，均應論以共同正犯，亦即被告丙○○既在被告甲○○剪下電線桿上
    之電線時把風，且與被告乙○○在場撿取電線及銅線等物，自係在場參與分擔實
    施犯罪，當論以共同正犯。被告乙○○及被告甲○○第一次所為之攜帶兇器竊盜
    犯行，與其二人第二次所為之結夥三人以上、攜帶兇器竊盜犯行，均時間緊接，
    方法與所犯基本構成要件皆相同，顯係基於概括犯意為之，為連續犯，均應依刑
    法第五十六條之規定以連續結夥三人以上、攜帶兇器竊盜一罪論，並加重其刑。
    被告丙○○前於民國八十三年間，因犯妨害自由罪，經台灣台南地方法院以八十
    三年訴字第一二三八號判決判處有期徒刑六月確定，於八十九年一月二十八日執
    行完畢，此有其全國前案查註紀錄表可查，其於五年以內再犯本件有期徒刑以上
    之罪，為累犯，依刑法第四十七條規定應加重其刑；爰審酌被告乙○○、甲○○
    及丙○○之素行、犯罪動機、目的、手段、所竊取物品之價值，犯後尚坦承犯行
    等一切情狀，分別量處如主文所示之刑。扣案之油壓鐵剪二支、四分鐵條（三十
    二公分長）十三支、布手套二十二個、安全繩一個及釘帶一個等物（扣案於臺灣
    嘉義地方法院檢察署九十年度偵字第三二五○號卷內九十年度保管字第一○五二
    號）為被告乙○○及甲○○共有，並供被告三人犯本案罪行所用之物，已見前述
    ，爰依刑法第三十八條第一項第二款及第三款規定宣告沒收。至被告三人行竊時
    所駕乘之Ｊ３─九○○八號車係被告三人竊得電線後搬運贓物之用，自非於犯竊
    盜罪有直接關係者（最高法院五一年台非字第一三號判例參照），故無從依刑法
    第三十八條第一項第二款規定諭知沒收，附此敘明。
據上論斷，應依刑事訴訟法第二百九十九條第一項前段、刑法第三百二十一條第一項
第三款及第四款、第二十八條、第五十六條、第四十七條、第三十八條第一項第二款
，判決如主文。
本案經檢察官曹合一到庭執行職務。
中     華     民      國        九十      年    十一    月    二十九    日
                            臺灣嘉義地方法院刑事第二庭
                                法  官  盧  鳳  田
右正本證明與原本無異。
如不服本判決，應於判決送達後十日內向本院提出上訴狀( 應附繕本 )。
中     華     民      國        九十      年    十一    月    二十九    日
                                書記官  林  秀  惠
附錄本判決論罪之法條：
刑法第三百二十一條第一項第三款、第四款：
犯竊盜罪而有左列情形之一者，處六月以上五年以下有期徒刑：
  三、攜帶兇器而犯之者。
  四、結夥三人以上而犯之者。


司法院資訊處製作；財團法人民間司法改革基金會備份。
